臺灣高雄地方法院刑事判決　　　　　　　 96年度訴字第940號
公　訴　人　臺灣高雄地方法院檢察署檢察官
被　　　告　乙○○
選任辯護人　劉新安律師
上列被告因毒品危害防制條例案件，經檢察官提起公訴（95年度
偵字第28686 號），本院判決如下：
    主  文
乙○○販賣第一級毒品，累犯，處有期徒刑拾伍年，褫奪公權伍
年。未扣案販賣第一級毒品所得財物新台幣壹仟伍佰元，沒收，
如全部或一部不能沒收時，以其財產抵償之。
    事  實
一、乙○○前於民國91年間因施用第一級毒品，經本院以91年度
    訴字第1700號判決判處有期徒刑10月確定，復因施用第一級
    、第二級毒品，經本院以93年度訴字第3224號判決分別判處
    有期徒刑10月及6 月，並定其應執行之刑為有期徒刑1 年2
    月確定，嗣於95年3 月9 日縮短刑期假釋出監，於95年7 月
    29 日 縮刑期滿執行完畢。詎其仍不知悔改，明知海洛因為
    毒品危害防制條第2 條第1 項第1 款所定之第一級毒品，不
    得持有、販賣，竟基於反覆販賣之單一犯意，於95年10月20
    日16時許、95年10月24日16時許及95年10月30日17時許，由
    丙○○事先以不詳方式與乙○○連絡，告知欲購買新台幣（
    下同）500 元之第一級毒品海洛因1 包，丙○○再前往乙○○位於高雄縣鳳山市○○街22號住處按電鈴後，由乙○○將
    海洛因1 包帶到門口交予丙○○，再由丙○○交付乙○○50
    0 元之現金，以此方式完成毒品海洛因交易共計3 次，乙○○因而取得價金共計1500元。嗣高雄市政府警察局前鎮分局
    前因接獲線報，於95年10月30日17時許，前往乙○○上址住
    處附近埋伏，因見丙○○在乙○○住處門口短暫接觸即行離
    去，旋即尾隨丙○○至高雄縣鳳山市○○路239 號對面（南
    城國小旁）攔檢盤查丙○○，當場扣得海洛因1 包（不含外
    包裝袋，檢驗前0.042 公克、檢驗後0.028 公克），丙○○
    並供出該包海洛因係購自乙○○，始悉上情。
二、案經高雄市政府警察局前鎮分局報請臺灣高雄地方法院檢察
    署檢察官偵查起訴。
    理  由
壹、證據能力部分
一、按被告以外之人於審判外之言詞或書面陳述，除法律有規定
    者外，不得作為證據；被告以外之人於檢察事務官、司法警
    察官或司法警察調查中所為之陳述，與審判中不符時，其先
    前之陳述具有較可信之特別情況，且為證明犯罪事實存否所
    必要者，得為證據，刑事訴訟法第159 條第1 項、第159 條
    之2 分別訂有明文。所謂「前後陳述不符」之要件，應就前
    後階段之陳述進行整體判斷，以決定其間是否具有實質性差
    異，惟無須針對全部陳述作比較，陳述之一部分有不符，亦
    屬之。而所謂「較可信之特別情況」之情形，亦應就前後陳
    述時之各種外部情況進行比較，以資決定何者外部情況具有
    可信性。若陳述係在特別可信之情況下所為，則虛偽陳述之
    危險性即不高，雖係審判外陳述，或未經被告反對詰問，仍
    得承認其有證據能力。所稱「外部情況」之認定，例如：時
    間之間隔、是否有意識的迴避、有無受外力干擾、事後串謀
    、警詢或檢察事務官偵查時，有無辯護人、代理人或親友在
    場、警詢或檢察事務官所作之偵查筆錄記載是否完整等情形
    綜合判斷之。本件證人丙○○先前於警詢時之陳述，與其在
    本院審理時之陳述不一致，惟查，證人丙○○於查獲時，甫
    自被告住處離開，而為埋伏員警所攔檢並當場查獲毒品海洛
    因1 包（不含外包裝袋，檢驗前為0.042 公克、檢驗後為0.
    028 公克），經警詢問海洛因來源，丙○○即指稱係向被告
    購得。嗣後，證人丙○○在警局製作筆錄時，猶然證稱被告
    賣伊毒品，核其製作筆錄時間與案發時間間隔短暫，證人之
    記憶清晰，其所為證述未受人情壓力之影響，編造故事之可
    能性較低。又證人丙○○雖於本院審理時改稱：伊當時毒癮
    發作，只想快點休息，所以才指證被告云云，惟此情業經證
    人即員警甲○○證稱：並沒有看到證人丙○○製作筆錄時有
    毒癮發作的現象（見本院卷第106 頁），復查其於警詢中所
    為之證述並無何受脅迫、利誘等不正方法取得等情，再衡諸
    證人丙○○與被告兒子前為同學關係，證人丙○○於本院亦
    自承：因為之前我沒有想說指認別人（即被告）賣海洛因是
    在害他（即被告），一直到監獄才知道販賣海洛因是重罪等
    語（見本院卷第100 頁），顯見證人丙○○因事後知曉販賣
    海洛因係重罪，為顧及其與被告之子之同學情誼，始於本院
    審理時改稱：被告未販賣毒品予伊云云。是以，本院審酌證
    人於警詢及本院陳述時之客觀情狀，認證人於警詢時之陳述
    ，具有較可信之特別情況，且為證明犯罪事實存否之所必要
    ，自有證據能力。
二、又按被告以外之人於偵查中向檢察官所為陳述，除顯有不可
    信之情況者外，得為證據，同法第159 條之1 第2 項定有明
    文。查偵查中對被告以外之人（包括證人、鑑定人、告訴人
    、被害人及共同被告等）所為之偵查筆錄，或被告以外之人
    向檢察官所提之書面陳述，性質上均屬傳聞證據。惟現階段
    刑事訴訟法規定檢察官代表國家偵查犯罪、實施公訴，依法
    其有訊問被告、證人及鑑定人之權，證人、鑑定人且須具結
    ，而實務運作時，檢察官偵查中向被告以外之人所取得之陳
    述，原則上均能遵守法律規定，不致違法取供，其可信度極
    高。經查，證人丙○○、甲○○、鄭博文、許明祐於偵查中
    之陳述，均經具結後向檢察官所為，而被告及辯護人亦未指
    稱檢察官有何不法取供之情事，亦未有何顯不可信之情況，
    依前開規定，自得為證據。
三、卷附之高雄市凱旋醫院95年12月4 日高市凱醫驗字第2841號
    濫用藥物成品檢驗鑑定書，係檢察官依據刑事訴訟法第208
    條囑託所為之鑑定，該鑑定機關依同法206 條所做成之鑑定
    意見書，為刑事訴訟法第159 條「除法律有規定者」之情形
    ，且該等機關依據其專業經驗及知識所為之鑑定所作成之書
    面陳述，具有相當之信憑性，自有證據能力。
四、另卷附之搜索、扣押筆錄及扣押物品目錄表均屬員警依法執
    行職務所製作之紀錄文書，且無顯不可信之情況，依刑事訴
    訟法第159 條之4 第1 款規定，得為證據。
五、本件卷附之查獲過程照片2 張，性質非屬供述證據，審酌其
    係員警合法執行職務取得，且與證明本件犯罪事實有關聯性
    ，並由本院依法踐行證據調查程序，自得為證據。
六、末按被告以外之人於審判外之陳述，雖不符同法第159 條之
    1 至159 條之4 之規定，而經當事人於審判程序同意作為證
    據，法院審酌該言詞陳述或書面陳述作成時之情況，認為適
    當者，亦得為證據，為刑事訴訟法第159 條之5 第1 項定有
    明文。本件卷附之遠傳電信股份有限公司通聯紀錄、中華電
    信資料查詢明細、通聯紀錄查詢明細（偵查卷第72頁至第74
    頁、本院卷第49頁）、台灣固網股份有限公司96年4 月25日
    書函，為被告以外之人於審判外所為之書面陳述，經被告、
    辯護人及檢察官於本院審理時，對於該等證據能力不爭執，
    揆諸上開規定，應認被告等及其辯護人已同意得作為證據，
    而本院亦認為適當，自有證據能力，附此敘明。
貳、實體部分
一、訊據被告乙○○矢口否認有何販賣第一級毒品海洛因之犯行
    ，並辯稱：伊不認識丙○○，丙○○到伊住處是要找兒子許
    明祐，伊沒有賣毒品給丙○○，不知丙○○為何指證伊販毒
    云云；另被告之辯護人亦主張：證人丙○○於警詢時稱伊係
    以被告住處附近之公用電話撥打00-0000000號與被告乙○○
    連絡後，再前往被告住處，違反行動電話便利使用之常態；
    證人丙○○稱伊向被告乙○○以500 元購買0.2 公克之海洛
    因1 包，然送驗結果之重量0.042 公克，相距甚遠，該包海
    洛因應屬證人原已帶在身上之海洛因；另自查獲照片看不出
    有毒品交易，且埋伏員警如看到疑似毒品交易情形，理應當
    場逮捕，而埋伏員警並未為之，與情理有違；況且本件員警
    搜索被告住處復未扣得價金500 元，自難證明被告有販賣毒
    品之犯行等語。經查：
  (一)被告於上開時、地販賣第一級毒品海洛因共計3 次予丙○○
    之事實，業據證人丙○○於警詢及偵查中陳證在卷，並證稱
    ：伊向乙○○購買3 次海洛因，每次都是先跟乙○○聯絡後
    ，再到他家門口交易，每次都是以500 元買一小包海洛因；
    第三次在南城國小被查獲之海洛因1 小包（不含外包裝袋，
    檢驗前0.042 公克、檢驗後0.028 公克）就是乙○○販賣予
    伊等語在卷可憑（見偵查卷第9 頁、第12頁、第112 頁）。
    此外，本件高雄市政府警察局前鎮分局員警係因接獲線報指
    稱有人在被告住處販毒，始前往上址附近埋伏查緝等情，業
    據證人即本件查獲員警甲○○於本院審理時結證在卷（見本
    院卷第104 頁），並證稱：查獲當天（即95年10月30日）中
    午約1 、2 時許，伊與同事前往被告住處附近埋伏，後來看
    到丙○○到該處按電鈴，被告隨即到門口與丙○○碰面，碰
    面後不久丙○○旋即騎車離開，伊立刻以無線電通知在巷口
    埋伏之員警將丙○○攔下盤查，並詢問扣案毒品海洛因來源
    ，丙○○即指稱毒品是向被告所購買等語明確（見本院卷第
    104 頁、第105 頁）；另證人即本件查獲員警陳博文於偵查
    中亦證稱：丙○○在被告家門口一下子就離開，我們認為丙○○是去跟被告買毒品，旋即尾隨丙○○並加以盤查，在他
    身上發現有海洛因1 小包（不含外包裝袋，檢驗前0.042 公
    克、檢驗後0.028 公克），他當場承認該小包海洛因是向乙○○以500 元買來的等語甚明（見偵查卷第65頁），復有丙○○買毒交易過程照片2 張附卷可稽（見偵查卷第19頁）。
    而警方於攔檢丙○○後，在其身上扣得不明粉末1 小包（含
    外包裝袋毛重0.2 公克）之事實，並有高雄市政府警察局搜
    索扣押筆錄、扣押物品目錄表各1 份在卷可證（見偵卷第23
    頁、第24頁），而該小包不明粉末，經送驗結果確呈海洛因
    陽性反應（不含外包裝袋，檢驗前重量為0.042 公克、檢驗
    後重量為0.028 公克），亦有高雄市凱旋醫院95年12月4 日
    高市凱醫驗字第2841號濫用藥物成品檢驗鑑定書1 件在卷足
    參（見偵查卷第100 頁）。
  (二)再者販賣毒品所冒之風險甚大，非有一定之信任關係，不會
    輕易販賣並交付毒品，而自本件95年10月30日案發當日之查
    獲經過以觀，證人丙○○抵達被告住處門口時，被告將毒品
    帶至門口交付丙○○，丙○○將500 元價金交給被告後，旋
    即騎車離去，其交易過程時間相當短暫，並無何交易價格或
    重量之商量討論，顯見2 人對於毒品之交易已有一定之默契
    ，足徵證人丙○○所證先前於同年月20月、24日均以相同價
    格、購買相同重量之海洛因1 小包等語，顯屬可信。被告乙○○於前揭時、地後販賣第一級毒品海洛因3 次之事實，可
    堪認定。
  (三)雖被告乙○○先於警詢時辯稱：丙○○是我兒子許明祐的同
    學…他打電話來是來找我兒子，並不是要找我云云（見偵查
    卷第5 頁），復於偵查中供稱：查獲前丙○○有來跟我兒子
    說話，我在家睡覺云云（見偵卷第37頁）。惟證人即被告之
    子許明祐於查獲當日，並未與丙○○碰面之事實，業據其於
    偵查中結證在卷，並證稱：一開始不知道丙○○有來，到警
    局才知道他有來過；查獲當天早上約6 、7 時許回家後就直
    接睡覺，一直睡到下午5 點多警察到我家，當天沒有見到丙○○等語（見偵卷第67頁），足見證人許明祐於查獲當天並
    未與丙○○見面或談話，被告前述於警偵中所供：丙○○有
    來跟許明祐說話云云，已有可疑。嗣被告於偵查中改稱：丙○○到我家，按電鈴後問我說我兒子在不在？我也沒有下樓
    ，我直接在電鈴中說我兒子不在，他就走了云云（見偵查卷
    第68頁），核與上開員警甲○○於埋伏時親眼目睹被告乙○○與證人丙○○在門口短暫接觸之情不符。詎被告乙○○於
    偵查中再改稱：丙○○有和我見面，他在我家一樓，但是他
    沒有進到我家。我只有開門探頭出去，他有進來一個門，但
    是沒有到裡面坐。我兒子在裡面睡覺，我不想讓他知道云云
    （見偵查卷第68頁），被告就丙○○前往其住處之緣由及見
    面等細節，屢屢反覆其詞，無非係為掩飾犯行而臨訟杜撰，
    甚為顯明，是其前開所供：丙○○前往上址係為找其子許明
    佑云云，顯非實情，委無可採。
  (四)另證人丙○○雖於本院審理時改稱：查獲當天身上之毒品不
    是向被告買的，是在一心路上大都會網咖向一個外號西瓜之
    人拿的，因當時被警察抓時，警察問伊是不是向被告買，因
    伊怕被打，毒癮又發作，想要趕快講一講可以休息，所以才
    說是向被告買的，至於偵查中會指證被告販毒，是因為當時
    伊有案在身，怕講法不一致會有事云云（見本院卷第95頁至
    第97頁、第100 頁）。惟其前開於審理中之所述，核與其前
    於警詢、偵查中所證之情節相歧，是否可信已非無疑。再者
    ，倘若在證人丙○○身上扣得之毒品海洛因1 小包，確係向
    綽號西瓜之人購買，依據當時為警查獲，事出突然，在未及
    反應之情形，而又怕被打之情形，理當會據實陳述係向綽號
    西瓜之人取得海洛因，然證人丙○○竟指證該小包海洛因購
    自被告乙○○，已與常理不符。況證人丙○○復於本院證稱
    ：95年10月20日、10月24日及10月30日查獲當天均有到被告
    住處，我是問被告可否幫我拿東西（毒品），但都沒有拿到
    毒品，第3 次有把500 元放在被告處，請被告幫我拿毒品等
    語（見本院卷第98頁至第100 頁），然依證人丙○○前揭所
    述，則其查獲當天既已先自綽號西瓜之人取得扣案之海洛因
    1 包，其復從未自被告處取得任何毒品，則丙○○豈有於查
    獲當天前往被告住處，另行商請被告幫忙拿毒品海洛因，並
    事先交付購買毒品海洛因價金之理，是其上揭所證：扣案毒
    品海洛因係向綽號西瓜之人所拿取云云，顯與情理不合，自
    難採信。另證人丙○○於警局製作筆錄時，未有毒癮發作之
    情形，業據證人甲○○於本院審理時證述甚明，並證稱：丙○○製作警詢筆錄時還跟員警有說有笑等語（見本院卷第10
    6 頁），再參諸證人丙○○與被告素無恩怨，並未誣陷被告
    ，其於偵查中接受檢察官訊問時，亦無毒癮發作之情事，亦
    經證人丙○○於偵查及本院審理中陳證甚明（見偵卷第112
    頁、本院卷第98頁），而其於偵查中亦為與警詢相一致之證
    述，足徵證人丙○○上開所稱：其於警詢時因毒癮發作，始
    指證被告販毒云云，應係事後迴護被告之詞，不足採信。又
    證人丙○○於本件案發後因另案入監服刑，因知悉販賣毒品
    海洛因係重罪，始於本院審理時更異前詞等情，亦經其於審
    理中證述甚明（見本院卷第100 頁），然政府機關雷厲風行
    持續不斷查禁毒品，報章、雜誌、電視新聞、廣播均有所報
    導，販賣毒品海洛因所面臨之刑事處罰甚重，係屬重罪，應
    為眾所周知之事，丙○○豈有可能於警詢、偵查中全然不知
    之理？顯見其於本院審理中翻異前詞，非因其先前於警詢及
    偵查中之證述為不實，而係顧及被告係其同學父親之情誼所
    致，甚為顯然。綜上，證人丙○○於本院改稱：被告並未販
    賣毒品給伊，於警詢中係因毒癮發作始指稱被告販毒，於偵
    查中係怕講法不一致會有事云云，均非實在，不足採信。
  (五)又證人丙○○於本院雖證稱：伊雖持有0000000000號行動電
    話，然因沒有繳電信費用，因此無法撥打，伊係在某處公用
    電話與被告聯絡云云（見本院卷第101 頁）。惟查，證人丙○○為警查獲當天確實前往被告住處之事實已屬不爭，又徵
    諸證人丙○○按被告住處電鈴後，被告即將扣案之海洛因1
    包拿到門口交給丙○○，丙○○隨即騎車離開，兩人交易過
    程短暫等情，業如前述，顯見證人丙○○於前往被告住處前
    ，確有以不詳方式與被告聯絡買毒事宜，藉此，被告與丙○○始得以迅速完成交易，免於為人發現。故本件卷附之通聯
    紀錄查詢明細（本院卷第49頁）雖未顯示有自公用電話撥打
    00-0000000號之紀錄，而與證人丙○○前揭證述有間，然仍
    不足以作為有利於被告之認定。
  (六)至本件扣案毒品海洛因經高雄市立凱旋醫院檢驗結果，其檢
    驗前重量為0.042 公克，有該醫院95年12月4 日高市凱醫驗
    字第2841號濫用藥物成品檢驗鑑定書1 件可按（見偵查卷第
    100 頁），與證人丙○○於警、偵中所述：購買0.2 公克海
    洛因，在重量方面似有不符，然前揭醫院檢驗之毒品海洛因
    係除去外包裝之毒品淨重重量，而證人所述之0.2 公克，則
    屬包括外包裝之毛重重量，是上開重量之差異並無顯然未合
    之處。再參以證人丙○○業於警詢、偵查中，均明確證述案
    發當天自其身上查扣之海洛因1 包（不含外包裝袋，檢驗前
    0. 042公克、檢驗後0. 028公克），係向被告所購得無訛，
    是以辯護人前揭所執，難為有利被告之認定。
  (七)另查獲本案當天係因接獲被告住處有人販毒之線報，員警始
    前往被告住處附近埋伏，嗣後丙○○到達時有進入大門門口
    與被告接觸之事實，業據證人甲○○於本院結證在卷，並證
    稱：當天伊因角度的關係並沒有看到被告和丙○○手部的動
    作，但從伊所在之位置仍可看到丙○○之身體，因2 人接觸
    時間很短，丙○○離開後，由其他同事將丙○○攔下，經詢
    問毒品（扣案之海洛因1 小包）來源，丙○○即告知毒品是
    向被告所購買等語（見本院卷第104 頁至第105 頁），是以
    本件埋伏員警於丙○○甫抵達被告住處之際，既未能確定是
    否有毒品之交易，自不宜輕舉妄動，復因丙○○與被告接觸
    後，旋即騎車離去，2 人接觸之時間甚短，埋伏之員警因未
    及上前逮捕，而於攔查丙○○確定其係向被告買毒品後，旋
    於當日持搜索票進入被告住處搜索，是以尚難認有何辯護人
    所稱不符情理之處。至員警於搜索被告住處時，雖未查扣當
    天交易毒品之價金500 元，然被告於員警敲門5 分鐘後始開
    門讓員警進入之事實，復據證人甲○○於本院審理時結證在
    卷（見本院卷第105 頁），且現金500 元並非鉅款，被告將
    之藏放隱匿而未遭員警查獲，尚非無可能。故本件雖未扣得
    價金500 元，仍無足推翻被告確有販賣毒品之事實。
二、按海洛因為毒品危害防制條例第2 條第2 項第1 款所規定之
    第一級毒品，核被告乙○○所為，係犯毒品危害防制條例第
    4 條第1 項之販賣第一級毒品罪。被告販賣前持有第一級毒
    品之低度行為應為販賣之高度行為所吸收，不另論罪。復按
    刑事法若干犯罪行為態樣，本質上原具有反覆、延續實行之
    特徵，立法時既予特別歸類，定為犯罪構成要件之行為要素
    ，則行為人基於概括之犯意，在密切接近之一定時、地持續
    實行之複次行為，倘依社會通念，於客觀上認為符合一個反
    覆、延續性之行為觀念者，於刑法評價上，即應僅成立一罪
    。學理上所稱集合犯之職業性、營業性或收集性等具有重複
    特質之犯罪均屬之，有最高法院95年台上字第1079號判決意
    旨足資參照。經查，被告前後3 次販賣第一級毒品犯行，其
    時間、地點均密切接近，且販售對象同一，客觀上具有反覆
    、延續之性質，顯係基於反覆實施之單一決意所為，於刑法
    評價上，應僅成立一罪。又被告於91年間因施用第一級毒品
    ，經本院以91年度訴字第1700號判決判處有期徒刑10月確定
    ，復因施用第一級、第二級毒品，經本院以93年度訴字第32
    24號判決分別判處有期徒刑10月及6 月，並定其應執行之刑
    為有期徒刑1 年2 月確定，並於95年3 月9 日縮短刑期假釋
    出間，嗣95年7 月29日縮刑期滿執行完畢之事實，有台灣高
    等法院被告前案紀錄表在卷可按，其於有期徒刑執行完畢5
    年內故意再犯本件最重本刑為有期徒刑以上之罪，應成立累
    犯，依刑法第47條第1 項，本應加重其刑，惟本罪之法定刑
    中死刑、無期徒刑部分，依刑法第64條第1 項、第65條第1
    項規定不得加重。另被告乙○○所犯上開販賣第一級毒品罪
    之法定本刑為死刑或無期徒刑之罪，惟其販賣之毒品數量並
    不多，3 次販毒所得僅1500元，與大量販賣予不特定人，獲
    利甚豐之大盤商甚有不同，故就被告販賣第一級毒品部分若
    履法定刑為死刑或無期徒刑之重典，情輕法重，尚嫌過苛，
    有失立法之本旨，故其犯罪情狀足使一般人憫恕，就被告所
    犯販賣第一級毒品部分，爰依刑法第59條規定酌量減輕其刑
    ，就販賣第一級毒品罪死刑、無期徒刑部分酌予減輕其刑，
    就罰金刑部分則與累犯之加重部分，先加後減之。
三、爰審酌被告明知海洛因毒品對於人體有莫大之戕害，為圖一
    己之私利，竟漠視毒品之危害性，而實施本件販賣毒品犯行
    ，嚴重危害國民身心健康及社會風氣，進而敗壞社會治安，
    且不能勇於認錯，一再飾詞狡辯，犯罪後之態度非佳，兼衡
    其素行狀況、智識程度利益等一切情狀，量處如主文所示之
    刑，並被告乙○○上開犯罪之性質，有對之褫奪公權之必要
    ，爰諭知褫奪公權5 年，以資儆懲。又被告前後3 次販賣第
    一級毒品海洛因，每次500 元，共1500元，係被告販賣所得
    之財物，雖未扣案，然仍應依毒品危害防制條例第19條第1
    項規定沒收之，如全部或一部不能沒收時，以其財產抵償之
    。至扣案之第一級毒品海洛因1 小包（不含外包裝袋，檢驗
    前重量0.042 公克、檢驗後重量0.028 公克），因證人丙○○持有前開扣案海洛因1 小包，而另涉犯施用第一級毒品罪
    ，亦經本院於96年3 月9 日以96年度訴字261 號判決，宣告
    將前揭海洛因1 小包沒收銷燬，該判決嗣於同年5 月16日確
    定，而上開海洛因1 小包業經實際沒收銷燬等情，有前開判
    決書、丙○○之臺灣高等法院被告前案紀錄表、本院辦理刑
    事案件電話紀錄查詢表、臺灣高雄地方法院檢察署檢察官扣
    押（沒收）物品處分命令各1 件在卷可參（見本院卷第126
    頁至第136 頁），爰不另宣告沒收銷毀，併此說明。
據上論斷，應依刑事訴訟法第299 條第1 項前段、毒品危害防制
條例第4 條第1 項、第19條第1 項，刑法第11條前段、第47條第
1 項、第59條、第37條第2 項，判決如主文。
本案經檢察官丁○○到庭執行職務。
中　　華　　民　　國　　96　　年　　9　　月　　 5　　日
                刑事第八庭  審判長法　官  李政庭
                                  法  官  王俊彥
                                  法  官  李育信
以上正本證明與原本無異。
如不服本判決應於收受本判決後10日內向本院提出上訴書狀，並
應敘述具體理由，如未敘述上訴理由者，應於上訴期間屆滿後20
日內補提理由書狀於本院（均須按他造當事人之人數附繕本）「
切勿逕送上級法院」。
中　　華　　民　　國　　96　　年　　9　　月　　 5　　日
 　　　　　　　　　　　　　　　　 書記官  廖佳玲
附錄法條：毒品危害防制條例第4 條製造、運輸、販賣第一級毒
品者，處死刑或無期徒刑；處無期徒刑者，得併科新臺幣1 千萬
元以下罰金。
製造、運輸、販賣第二級毒品者，處無期徒刑或7 年以上有期徒
刑，得併科新臺幣7 百萬元以下罰金。
製造、運輸、販賣第三級毒品者，處5 年以上有期徒刑，得併科
新臺幣5 百萬元以下罰金。
製造、運輸、販賣第四級毒品者，處3 年以上10年以下有期徒刑
，得併科新臺幣3 百萬元以下罰金。
製造、運輸、販賣專供製造或施用毒品之器具者，處1 年以上7
年以下有期徒刑，得併科新臺幣1 百萬元以下罰金。
前五項之未遂犯罰之。
